【裁判字號】    95,訴,228
【裁判日期】    950706
【裁判案由】    準強盜
【裁判全文】
臺灣基隆地方法院刑事判決               95年度訴字第228號
公  訴  人    臺灣基隆地方法院檢察署檢察官
被      告    甲○○
                        （
指定辯護人    本院公設辯護人丙○○
上列被告因準強盜案件，經檢察官提起公訴（九十五年度偵字第
四三七號），本院判決如下：
    主  文
甲○○竊盜，累犯，處有期徒刑拾月。
    事  實
一、甲○○於民國九十一、二年間因違反毒品危害防制條例及竊
    盜等案件，經台灣基隆地方法院分別判處有期徒刑八月、四
    月、八月、六月（九十一年度訴字第六五八號、九十二年度
    訴字第一五七號、九十二年度簡上字第四一號），並定應執
    行有期徒刑一年十月確定，於九十四年十月廿三日縮刑期滿
    執行完畢，猶不知悔改，復意圖為自己不法之所有，於九十
    五年一月十日上午十時許，在基隆市○○區○○路一八一號
    「鑫園鐵板燒」店，乘該店人員正忙於開店準備而不注意之
    際，進入店內捧起置於該店櫃檯上之收銀機一台（內有現金
    新臺幣一百元及店章），得手後，朝店外欲離去將至門口之
    際，適為在店外停妥機車正欲要入店內上班之廚師丁○○當
    場撞見，甲○○見事跡敗露，遂將該收銀機置於地上，並欲
    脫逃，然為丁○○抓住衣領，幾經掙脫無效，嗣遭壓制在地
    ，甲○○即不再反抗，因該店負責人乙○○聞聲趕出，旋報
    警到場處理，而遭逮捕。
二、案經基隆市警察局第四分局報請臺灣基隆地方法院檢察署檢
    察官偵查起訴。
    理  由
一、上開事實，業據被告甲○○於警訊及偵、審中供承不諱，核
    與被害人乙○○及証人丁○○指証情節相符，此外，復有贓
    物領據一紙在卷可按，是本案事証明確，被告犯行洵堪認定
    ，自應依法論科。
二、核被告所為，係犯刑法第三百二十條第一項之竊盜罪。公訴
    人原起訴被告當場為脫免逮捕，揮拳毆擊丁○○之左臉頰，
    因認被告係涉犯刑法第三百二十九條、第三百二十八條第一
    項之準強盜罪。經訊被告則堅決否認其有揮拳毆擊丁○○，
    並辯稱其僅係要掙脫逃跑，欲擺脫丁○○，絕未揮拳等語。
    核與丁○○到庭結証其左臉頰係被告欲脫逃拉扯中揮打到，
    非被告直接揮拳毆擊，且其係於警察帶被告離去後，照鏡子
    才發現左臉頰受傷等情相符，是被告所辯，應可採信。本案
    被告既未施以積極之強暴、脅迫行為，而僅係掙脫、拉扯等
    舉止，自與準強盜罪之構成要件有別，乃起訴法條應予變更
    ，先此敘明。至辯護人為被告辯稱：本案被告所竊收銀機尚
    未攜出店外，應屬未遂云云。惟查，竊盜之既、未遂，乃以
    所竊之物已否移入自己權力支配之下而為認定，不以是否離
    去竊取處所為斷，本案被告業已雙手捧起收銀機，並已向店
    外移動五公尺餘，則該收銀機業已於被告實力支配之下，要
    無疑義，其未出店外，或嗣因事跡敗露將之棄置於地，仍無
    妨該罪之成立。惟按行為後法律有變更者，適用行為時之法
    律。但行為後之法律有利於行為人者，適用最有利於行為人
    之法律，刑法第二條第一項定有明文。本案被告行為後，於
    九十五年六月十四日公布增訂刑法施行法第一條之一：「中
    華民國九十四年一月七日刑法修正施行後，刑法分則編所定
    罰金之貨幣單位為新台幣。九十四年一月七日刑法修正時，
    刑法分則編未修正之條文定有罰金者，自九十四年一月七日
    刑法修正施行後，就其所定數額提高為三十倍。但七十二年
    六月二十六日至九十四年一月七日新增或修正之條文，就其
    所定數額提高為三倍。」是本案被告所犯刑法第三百二十條
    第一項，法定刑罰金部分原為五百銀元，依舊有罰金罰鍰提
    高標準條例第一條前段規定，係應就其原定數額得提高為十
    倍，乃罰金五百銀元應提高為五千銀元，即新台幣一萬五千
    元，修正後依施行法修正貨幣單位為新台幣再提高卅倍，則
    同為一萬五千元，對被告並無有利或不利情形，故仍應依行
    為時之舊法論處。另被告前因違反毒品危害防制條例及竊盜
    等案件，經本院判處定應執行有期徒刑一年十月確定，於九
    十四年十月廿三日縮刑期滿執行完畢，此有台灣高等法院被
    告前案紀錄表一件在卷可按，其於有期徒刑執行完畢後五年
    內再犯有期徒刑以上之本罪，不論依修正前之刑法第四十七
    條，或修正後之刑法第四十七條第一項之規定，均構成累犯
    ，對被告而言並無有利或不利之情形，自不生新舊法比較之
    問題，應逕依修正前之刑法第四十七條，論以累犯，並加重
    其刑。爰審酌被告之品行、智識，年輕力壯，不思戮力工作
    謀財，竟行竊圖利之手段、方法、所竊物品及遭壓制後即不
    再反抗，坐候警員到場處理，嗣並供承不諱，態度良好等一
    切情狀，乃量處如主文所示之刑，以資懲儆。
三、據上論斷，應依刑事訴訟法第二百九十九條第一項前段、第
    三百條，刑法第二條第一項、修正前第三百二十條第一項、
    修正前第四十七條，修正前罰金罰鍰提高標準條例第一條前
    段，判決如主文。
本案經檢察官戊○○到庭執行職務。
中    華    民    國    95    年    7     月    6     日
                  刑事第五庭審判長法  官  陳志祥
                                  法  官  楊皓清
                                  法  官  陳玉雲
以上正本證明與原本無異。
對於本件判決如有不服，應於收受送達後10日內，向本院提出上
訴書狀，上訴於臺灣高等法院，並按他造當事人之人數附具繕本
。
中    華    民    國    95    年    7     月    7     日
                                  書記官  王毓嫻
附錄論罪法條
修正前中華民國刑法第320條
（普通竊盜罪、竊佔罪）
意圖為自己或第三人不法之所有，而竊取他人之動產者，為竊盜
罪，處 5 年以下有期徒刑、拘役或 5 百元以下罰金。


司法院資訊處製作；財團法人民間司法改革基金會備份。
